臺灣桃園地方法院民事簡易判決
111年度簡字第10號
原      告  凱基商業銀行股份有限公司


法定代理人  龐德明  
訴訟代理人  吳唐仲  
被      告  卜素珍  


上列當事人間請求清償債務事件，本院於民國111年9月20日言詞
辯論終結，判決如下：
    主  文
被告應給付原告新臺幣拾肆萬柒仟肆佰捌拾元，及自民國一一一
年二月二十八日起至清償日止，按週年利率百分之五‧二九計算
之利息，暨自民國一一一年三月二十九日起至清償日止，其逾期
在六個月以內者，按上開利率百分之十，逾期超過六個月者，就
超過部分，按上開利率百分之二十計收之違約金，每次違約狀態
最高連續收取期數為九期。
訴訟費用新臺幣壹萬貳參佰捌拾伍元由被告負擔。
本判決得假執行。
    事實及理由
壹、程序事項：
一、訴狀送達後，原告不得將原訴變更或追加他訴。但被告同意
    者，不在此限。又被告於訴之變更或追加無異議，而為本案
    之言詞辯論者，視為同意變更或追加。民事訴訟法第255條
    第1項第1款、第2項定有明文。本件原告起訴時，係以兩造
    於民國108年5月14日簽訂個人信用貸款契約書而成立的消費
    借貸關係為訴訟標的，並聲明：被告應給付原告新臺幣（下
    同）114萬9,128元，及自111年2月15日起至清償日止，按週
    年利率百分之2.82計算之利息，暨自111年3月16日起至清償
    日止，其逾期在6個月以內者，按上開利率百分之10，逾期
    超過6個月者，就超過部分，按上開利率百分之20計收之違
    約金，每次違約狀態最高連續收取期數為9期（見本院111年
    度促字第5555號卷第2頁）。嗣原告於111年8月22日具狀到
    院，變更為以兩造於104年9月24日簽訂個人信用貸款契約書
    而成立的消費借貸關係為訴訟標的，並變更為如後開訴之聲
    明（見本院卷第51頁），被告無異議而為本案之言詞辯論（
    見本院卷第76頁），揆諸前開規定，原告訴之變更為合法，
    應予准許，合先敘明。
二、關於財產權之訴訟，其標的之金額或價額在50萬元以下者，
    適用本章所定之簡易程序，民事訴訟法第427條第1項定有明
    文。另按通常訴訟事件因訴之變更或一部撤回，致其訴之全
    部屬於民事訴訟法第427條第1項之範圍者，承辦法官應以裁
    定改用簡易程序，並將該通常訴訟事件報結後改分為簡易事
    件，由原法官或受命法官依簡易程序繼續審理，同一地方法
    院適用簡易程序審理事件事務分配辦法第4條第1項亦有明文
    。本件原告變更後之訴訟，標的金額在50萬元以下，爰依前
    揭規定，改行簡易訴訟程序審理。
三、當事人法定代理人代理權消滅者，訴訟程序在有法定代理人
    承受其訴訟以前當然停止，民事訴訟法第170條定有明文。
    復按第168條至第172條及前條所定之承受訴訟人，於得為承
    受時，應即為承受之聲明，同法第175條第1項亦有明文。本
    件原告之法定代理人原為魏寶生，於本件繫屬中變更為龐德
    明（Stefano Paolo Bertamini），其具狀聲明承受訴訟，
    於法有據，應予准許。
貳、實體事項：
一、原告主張：
（一）兩造於104年9月24日簽訂個人信用貸款契約書，約定被告
      向原告借款60萬元，應自104年9月24日起按月償還本息，
      如未依約繳納，全部債務視為到期。詎被告自111年2月間
      起未依約繳款，尚欠本金14萬7,480元，及自111年2月28
      日起至清償日止，按週年利率百分之5.29計算之利息（即
      按原告指數利率百分之0.79加年利率百分之4.5），暨自1
      11年3月29日起至清償日止，其逾期在6個月以內者，按上
      開利率百分之10，逾期超過6個月以上就超過部分按上開
      利率百分之20計收之違約金，每次違約狀態最高連續收取
      期數為9期，經原告催請被告給付均未獲置理，爰依消費
      借貸之法律關係，請求被告清償借款等語。
（二）並聲明：如主文第1項所示。
二、被告則以：
（一）原告主張的利息違約金有算錯等語，以資抗辯。
（二）並聲明：原告之訴駁回。　　
三、稱消費借貸者，謂當事人一方移轉金錢或其他代替物之所有
    權於他方，而約定他方以種類、品質、數量相同之物返還之
    契約。借用人應於約定期限內，返還與借用物種類、品質、
    數量相同之物。當事人得約定債務人於債務不履行時，應支
    付違約金。民法第474條第1項、第478條、第250條第1項定
    有明文。
四、經查，本件原告主張上開事實，並提出個人信用貸款契約書
    、放款歷史交易明細查詢表及歷史指數利率查詢結果等件為
    證（見本院卷第55至69頁），經核屬實，依前開規定，其請
    求為有理由，應予准許。關於利率與違約金及因未依約繳納
    本息全部債務視為到期之約定，個人信用貸款契約書「一般
    約定事項」第3條第1項、「其他約定事項」第1條、第2條第
    1項第1款設有明文，並與原告主張相符（見本院卷第55、61
    頁），被告空言抗辯利息違約金有算錯云云，於法無據，並
    無可採。
五、綜上所述，原告本於消費借貸之法律關係，請求被告給付如
    主文第1項所示本金、利息及違約金，為有理由，應予准許
    ，並依民事訴訟法第389條第1項第3款規定，依職權宣告假
    執行。
六、本件事證已臻明確，兩造其餘主張及陳述，核與判決結果不
    生影響，爰不逐一論述，附此敘明。
七、末按法院為終局判決時，應依職權為訴訟費用之裁判；又訴
    訟費用，由敗訴之當事人負擔。民事訴訟法第87條第1項、
    第78條定有明文。本件訴訟費用即第一審裁判費1萬2,385元
    應由被告負擔，爰判決如主文第2項。
八、據上論結，本件原告之訴為有理由，依民事訴訟法第389條
    第1項第3款、第78條，判決如主文。
中　　華　　民　　國    111   年    9     月    30    日
                  民事第二庭  法  官  孫健智
正本係照原本作成。
如對本判決上訴，須於判決送達後二十日內向本院提出上訴狀。
如委任律師提起上訴者，應一併繳納上訴審裁判費。　　　　　
中　　華　　民　　國　　111 　年　　10　　月　　3 　　日
                              書記官  鄧竹君